【裁判字號】    98,易,1479
【裁判日期】    980930
【裁判案由】    竊盜
【裁判全文】
臺灣板橋地方法院刑事判決              98年度易字第1479號
公  訴  人  臺灣板橋地方法院檢察署檢察官
被      告  甲○○
上列被告因竊盜案件，經檢察官提起公訴（98年度偵字第13669
號），本院裁定改依簡式審判程序，判決如下：
    主  文
甲○○犯攜帶兇器竊盜罪，累犯，處有期徒刑柒月。
    事  實
一、甲○○於民國96年間，因詐欺、竊盜案件，經臺灣臺中地方
    法院分別以96年度中簡字第2371號、96年度訴字第1051號判
    決判處有期徒刑2 月又15日及拘役50日確定，2 罪接續執行
    ，於97年7 月7 日縮刑期滿執行完畢。詎其仍不知悔改，先
    於98年3 月13日某時，在不詳地點，使用電腦設備連接網際
    網路後，以帳號：AnoＺ 000000000000 號，登入奇集集分類
    廣告網（網址為：http://taipei.kijiji.com.tw/），刊登
    「出售登山車通勤腳踏車童車婦女菜籃族的淑女車，600 元
    起喔！限大台北！無誠勿擾！」，及以電子郵件信箱「ppff
    00000000@yahoo.com.tw 」為聯絡方式之訊息，嗣於同年5
    月11日凌晨1 時許，意圖為自己不法之所有，在臺北市○○
    區○○街220 號前機車停車格內，持其所有客觀上以對人之
    生命、身體、安全構成威脅，具有危險性可足供為兇器使用
    之斜口鉗1 支，剪斷乙○○所有停放在該處腳踏車（廠牌：
    GIANT、車架號碼：GC890441、型號：JOLLI）之鐵鍊鎖，並
    將該車上之嬰兒椅拆卸丟棄後（涉犯毀損罪部分，未據告訴
    ），而竊取該部腳踏車得手。甲○○於得手後，將該腳踏車
    停放在臺北縣三重市○○路110 號「大都會網咖」門口，隨
    即進入網咖內以電腦設備連接網際網路，開啟前揭電子郵件
    信箱與買家聯繫準備銷贓時，嗣經警於同日下午1 時50分許
    ，在臺北縣三重市○○路106 號前查獲，並當場扣得其竊得
    之上開腳踏車（已發還），而循線查悉上情。
二、案經臺北市政府警察局中正第二分局移送臺灣板橋地方法院
    檢察署檢察官偵查起訴。
    理  由
一、查被告甲○○所犯並非死刑、無期徒刑、最輕本刑為三年以
    上有徒刑之罪或高等法院管轄第一審案件，而其於準備程序
    進行中，被告先就被訴事實為有罪之陳述，經法官告知簡式
    審判程序之旨，並聽取公訴人及被告之意見後，本院認適宜
    改依簡式審判程序進行，爰裁定進行簡式審判程序，合先敘
    明。
二、上揭事實，業據被告供承不諱，核與證人即被害人乙○○於
    警詢時證述情節相符，並有奇集集分類廣告網之列印資料1
    份、雅虎奇摩帳號：ppff00000000號之申登資料1 份、臺北
    市政府警察局中正第二分局扣押物品目錄表及贓物發還領據
    各1 紙暨遭竊之腳踏車照片3 張等在卷可稽，足認被告之自
    白與事實相符，堪予採為本案論罪科刑之依據。本件事證明
    確，被告竊盜之犯行，洵堪認定，應依法論科。
三、按刑法第321 條第1 項第3 款之攜帶兇器竊盜罪，係以行為
    人攜帶兇器竊盜為其加重條件，此所謂兇器，其種類並無限
    制，凡客觀上足對人之生命、身體、安全構成威脅，具有危
    險性之兇器均屬之，且祇須行竊時攜帶此種具有危險性之兇
    器為已足，並不以攜帶之初有行兇之意圖為必要，最高法院
    著有79年台上字第5253號判例意旨可資參照。查本件被告持
    以行竊之斜口鉗既能剪斷鐵鍊鎖，顯屬金屬材質，質地堅硬
    之物，堪認客觀上足以危害人之身體、生命、安全，而屬兇
    器無訛。是核被告所為，係犯刑法第321 條第1 項第3 款之
    攜帶兇器竊盜罪。又查，被告有事實欄所載之前科紀錄，甫
    於97年7 月7 日執行完畢，有臺灣高等法院被告前案紀錄表
    1 份附卷可考，其於有期徒刑之執行完畢後，5 年內故意再
    犯本件有期徒刑以上之罪，為累犯，應依刑法第47條第1 項
    規定加重其刑。爰審酌被告正值青壯，卻不思循正當途徑以
    獲致財富，率爾以前揭方式竊取他人之財物，造成被害人財
    產上之損害，實非可取，又已有上開前科紀錄，素行不佳，
    甫服刑出獄未久，竟再犯本件之罪，難認有悔意，惟念其犯
    後已坦承犯行，且所竊財物為警查獲後已發還被害人等一切
    情狀，量處如主文所示之刑，以資懲儆。至被告持以行竊之
    斜口鉗1支，雖屬其所有，惟並未扣案，且業經被告丟棄等
    情，業據被告於本院審理時供明在卷，故不併予宣告沒收，
    附此敘明。
據上論斷，應依刑事訴訟法第273 條之1 第1 項、第299 條第1
項前段，刑法第321 條第1 項第3 款、第47條第1 項，判決如主
文。
本案經檢察官陳旭華到庭執行職務。
中    華    民    國    98    年    9    月    30    日
                    刑事第十庭    法  官  鄭凱文
以上正本證明與原本無異。
如不服本判決應於收受本判決後10日內向本院提出上訴書狀，並
應敘述具體理由，如未敘述上訴理由者，應於上訴期間屆滿後20
日內補提理由書狀於本院（均須按他造當事人之人數附繕本）「
切勿逕送上級法院」。
                                  書記官  陳筱惠
中    華    民    國    98    年    9     月    30    日
附錄本案論罪法條：
中華民國刑法第321條
（加重竊盜罪）
犯竊盜罪而有左列情形之一者，處6 月以上、5 年以下有期徒刑
：
一  於夜間侵入住宅或有人居住之建築物、船艦或隱匿其內而犯
    之者。
二  毀越門扇、牆垣或其他安全設備而犯之者。
三  攜帶兇器而犯之者。
四  結夥三人以上而犯之者。
五  乘火災、水災或其他災害之際而犯之者。
六  在車站或埠頭而犯之者。
前項之未遂犯罰之。


司法院資訊處製作；財團法人民間司法改革基金會備份。
